【裁判字號】    98,抗,19
【裁判日期】    980109
【裁判案由】    假扣押
【裁判全文】
臺灣高等法院臺中分院民事裁定       98年度抗字第19號
抗  告  人  丁○○
抗  告  人  曾慧娟即協合企業社
抗  告  人  永豐興業有限公司
法定代理人  甲○○
上列三人共同
                      送達代收.
                      住台中市.
相  對  人  乙○○    住台中市.
上列當事人間聲請假扣押事件，抗告人對於中華民國97年11月7
日臺灣臺中地方法院97年度裁全字第8399號裁定提起抗告，本院
裁定如下：
    主  文
抗告駁回。
抗告訴訟費用由抗告人連帶負擔。
    理  由
一、抗告意旨略以：(一)抗告人永豐興業有限公司於民國97年3月
    14日本件損害賠償事件發生時，尚非肇事車輛之所有權人，
    其與抗告人丁○○、曾慧娟間亦無任何僱傭關係、或租賃契
    約存在，自非本件損害賠償之債務人；又抗告人曾慧娟固為
    協合企業社負責人，惟抗告人丁○○係受僱於協合企業社，
    曾慧娟個人與丁○○之間並無僱傭關係存在，自非本件獨立
    之債務人，故相對人將永豐興業有限公司、及曾慧娟列為本
    件求償對象，顯有未洽。(二)次查本案肇事車輛於事故發生之
    時，保有第三人意外責任險，單一意外事故保險金額為新臺
    幣（下同）250萬元，而抗告人丁○○年輕力盛，有正當穩
    定工作，抗告人曾慧娟即協合企業社為其雇主，營運亦正常
    ，其等均具賠償能力，是本件應無日後不能執行或甚難執行
    之虞等情事，更無假扣押之必要。相對人提供80萬元為擔保
    ，原裁定就抗告人之財產，於800萬元之範圍內予以假扣押
    ，似嫌過苛，對抗告人經濟生活影響甚鉅，亦有違比例原則
    。(三)再者，本件車禍事故刑事訴訟部分尚繫屬於臺中地檢署
    偵查中，責任歸屬尚未釐清，相對人於轉院後所發生之肺炎
    併發呼吸衰竭等病症，亦似與本事故無直接因果關係，本件
    責任未明，肇事車輛承保之保險公司有理賠責任，抗告人亦
    有賠償能力，理應免為或撤銷本件假扣押為當。為此，爰提
    起本件抗告，請求廢棄原裁定等語。
二、按債權人就金錢請求或得易為金錢請求之請求，欲保全強制
    執行者，得聲請假扣押。請求及假扣押之原因，應釋明之；
    前項釋明如有不足，而債權人陳明願供擔保或法院認為適當
    者，法院得定相當之擔保，命供擔保後為假扣押。民事訴訟
    法第522條第1項、第526條第1、2項定有明文。本件相對人
    主張對於抗告人有800百萬元之債權，聲請為假扣押，已就
    其請求及假扣押之原因釋明，有日後不能強制執行、或甚難
    執行之虞，並陳明如釋明有所不足，願供擔保為假扣押等情
    ，原裁定依上開規定，命供擔保後為假扣押，並無不合。
三、查抗告人提起本件抗告，無非以(一)永豐興業有限公司、曾慧
    娟個人與丁○○間並無任何僱傭關係、或租賃契約存在，並
    非本件損害賠償之債務人，相對人將永豐興業有限公司、及
    曾慧娟列為本件求償對象，有所未洽；及本件車禍事故刑事
    訴訟部分尚在偵查中，責任歸屬尚未釐清；且相對人肺炎併
    發呼吸衰竭等病症，似與本事故無直接因果關係等情，惟抗
    告人所述上開部分，係實體之爭執，非假扣押執行程序所得
    審酌之事項，應待本案解決之問題。(二)抗告人又以上開肇事
    車輛於事故發生時，有第三人意外責任險250萬元，丁○○
    年輕力盛，有正當穩定工作，曾慧娟即協合企業社營運亦正
    常，均具賠償能力等情，惟此係日後執行之問題，核與假扣
    押要件無關。又按法院就債務人因假扣押所受損害，命債權
    人預供擔保者，其金額應如何認定始為相當，係屬法院職權
    裁量之範圍，原法院審酌本件為車禍損害賠償事件，以相對
    人請求金額之10分之1，命相對人以80萬元為抗告人供擔保
    後，得為假扣押，並無不當。抗告人以上由提起本件抗告，
    為無理由，應予駁回。
四、依民事訴訟法第495條之1第1項、第449條第1項、第95條、
    第85條第2項，裁定如主文。
中    華    民    國    98    年    1     月    9     日
                  民事第四庭    審判長法  官  陳蘇宗
                                      法  官  李寶堂
                                      法  官  張浴美
以上正本係照原本作成。
再為抗告應以適用法規顯有錯誤為理由，並經本院之許可，該許
可以原裁定所涉及之法律見解具有原則上之重要性者為限。
如提起再抗告者應於裁定送達後10日內向本院提出抗告理由狀（
須按照他造人數附具繕本）並繳納抗告裁判費新臺幣1,000元，
同時委任律師或具有律師資格之關係人為代理人。
                                      書記官  郭振祥
中    華    民    國    98    年    1     月    10    日
                                                      Ｍ


司法院資訊處製作；財團法人民間司法改革基金會備份。
